【裁判字號】    99,訴,592
【裁判日期】    990914
【裁判案由】    毒品危害防制條例
【裁判全文】
臺灣苗栗地方法院宣示判決筆錄           99年度訴字第592號
公  訴  人  臺灣苗栗地方法院檢察署檢察官
被      告  甲○○
指定辯護人  本院公設辯護人  乙○○
上列被告因毒品危害防制條例案件（起訴案號：99年度毒偵字第
361 號、99年度毒偵字第501 號），本院於中華民國99年9 月14
日下午4 時許，在本院第5 法庭宣示判決，出席職員如下：
                審判長法  官  柳章峰
                      書記官  陳采瑜
                      通  譯  顏子濱
法官起立朗讀判決主文、犯罪事實要旨、處罰條文、附記事項，
及告以上訴限制、期間並提出上訴狀之法院，且諭知記載其內容
：
一、主  文：
    甲○○施用第二級毒品，累犯，處有期徒刑捌月；第一次扣
    案之甲基安非他命吸食器壹個沒收。又施用第一級毒品，累
    犯，處有期徒刑壹年；第二次扣案之海洛因壹包（驗餘淨重
    零點零壹玖貳公克）、海洛因殘渣袋壹個均沒收銷燬之。又
    施用第二級毒品，累犯，處有期徒刑捌月；第二次扣案之甲
    基安非他命貳包（合計含袋重參點零伍公克）、甲基安非他
    命殘渣袋壹個均沒收銷燬之。應執行有期徒刑壹年捌月；第
    一次扣案之甲基安非他命吸食器壹個沒收，第二次扣案之海
    洛因壹包（驗餘淨重零點零壹玖貳公克）、海洛因殘渣袋壹
    個、甲基安非他命貳包（合計含袋重參點零伍公克）、甲基
    安非他命殘渣袋壹個均沒收銷燬之。
二、犯罪事實要旨：
（一）甲○○有下列構成累犯之前科紀錄：因贓物案件，經本
      院於民國89年11月8 日以89年度易字第891 號判決，判處
      有期徒刑7 月，上訴後，經台灣高等法院台中分院於90年
      4 月11日以90年度上易字第46號判決，駁回上訴並確定。
      因竊盜案件，經台灣高等法院台中分院於91年9 月4 日
      以91年度上易字第1317號判決，判處有期徒刑1 年，強制
      工作3 年確定。因寄藏贓物案件，經本院於90年8 月27
      日以90年度易字第27 2號判決，判處有期徒刑5 月，上訴
      後，經台灣高等法院台中分院於90年12月28日以90年度上
      訴字第2128號判決，駁回上訴並確定。因施用毒品案件
      ，經本院於90年12月25日以90年度易字第310 號判決，判
      處有期徒刑6 月，於91年3 月3 日撤回上訴確定。因竊
      盜案件，經本院於91年2 月15日以90年度訴字第216 號判
      決，判處有期徒刑11月，上訴後，經台灣高等法院台中分
      院於91年6 月26日以91年度上訴字第577 號判決，駁回上
      訴，於91年7 月19日確定。嗣上開五案件，經台灣高等法
      院台中分院於91年12月5 日以91年度聲字第930 號裁定，
      定其應執行刑為有期徒刑3 年1 月，入監服刑後，於95年
      9 月28日假釋出監，於96年1 月15日假釋期滿未被撤銷，
      視為執行完畢。
（二）甲○○又曾因施用毒品案件，經本院裁定送觀察、勒戒後
      ，認無繼續施用毒品之傾向，於89年11月6 日執行完畢出
      所，由台灣苗栗地方法院檢察署檢察官於同日以89年度毒
      偵緝字第452 號為不起訴處分確定。惟前開觀察、勒戒無
      法收其實效，甲○○於該次觀察、勒戒執行完畢後5 年內
      ，復因施用毒品案件，經本院裁定送觀察、勒戒後，認有
      繼續施用毒品傾向，改送強制戒治，於91年5 月6 日戒治
      期滿執行完畢；至其刑事責任部分，則經本院判處上開
      有期徒刑6 月確定。詎甲○○仍不知悔改，復有下列施用
      毒品之犯行：
 （1）甲○○基於施用第2 級毒品甲基安非他命之犯意，於99年
      3 月2 日某時許，在其苗栗縣苗栗市○○街1 巷20號住處
      ，以將甲基安非他命置於玻璃球內，用打火機（未扣案）
      燒烤吸食煙霧之方式，施用第2 級毒品甲基安非他命1 次
      。嗣苗栗縣警察局苗栗分局南苗派出所員警，持本院核發
      之搜索票，於99年3 月4 日下午1 時許，至甲○○上開住
      處搜索，當場扣得甲基安非他命吸食器1 個（屬第一次扣
      案），甲○○除向警方坦承上情外，並同意警方對其採尿
      送驗結果，其尿液確呈有甲基安非他命陽性反應（99年度
      毒偵字第501號偵查卷部分）。
 （2）甲○○基於施用第1 級毒品海洛因之犯意，於99年3 月20
      日前4 日內某時許，在其上開住處，以將海洛因摻入香菸
      （未扣案）內，用打火機（未扣案）點燃吸食之方式，施
      用第1 級毒品海洛因1 次。接著，另基於施用第2 級毒品
      甲基安非他命之犯意，於上開同一時、地，以將甲基安非
      他命置於錫箔紙（未扣案）上，用同一打火機點火燒烤吸
      其煙霧之方式，施用第2 級毒品甲基安非他命1 次。嗣苗
      栗縣警察局苗栗分局北苗派出所員警，於99年3 月20日凌
      晨零時5 分許，在苗栗縣苗栗市○○街88號「豪鑽遊藝場
      」前，執行擴大臨檢時，徵得甲○○之同意，搜索其使用
      之車號IDQ －356 號重型機車，當場在該輛機車置物箱內
      ，扣得甲○○所有之海洛因1 包（淨重0.0252公克，驗餘
      淨重0.0192公克）、甲基安非他命2 包（合計含袋重3.05
      公克）、海洛因及甲基安非他命殘渣袋各1 個等物（屬第
      2 次扣案），警方徵得甲○○之同意後，對其採尿送驗結
      果，其尿液確呈有海洛因之代謝物嗎啡陽性反應，及甲基
      安非他命陽性反應（99年度毒偵字第361 號偵查卷部分）
      。
（三）案經苗栗縣警察局苗栗分局2 次報請台灣苗栗地方法院檢
      察署檢察官偵查起訴。
三、處罰條文：
    毒品危害防制條例第10條第1項、第2項。
四、附記事項：
    按依修正後之毒品危害防制條例規定，僅限於「初犯」及「
    5 年後再犯」二種情形，始應先經觀察、勒戒或強制戒治程
    序，倘被告於5 年內已再犯，經依法追訴處罰，縱其第3次
    （或第3 次以上）再度施用毒品之時間，在初犯經觀察、勒
    戒或強制戒治執行完畢釋放5 年以後，已不合於「5 年後再
    犯」之規定，依最高法院95年度台非字第59號、第65號判決
    意旨，及最高法院95年度第7 次刑事庭會議決議，無再送觀
    察、勒戒之必要，檢察官應逕予起訴。查本件被告雖係觀察
    、勒戒執行完畢滿5 年後再犯，惟被告於前次觀察、勒戒期
    滿執行完畢後5 年內，仍有施用毒品之犯行，經檢察機關及
    法院追訴處罰，檢察官對本案逕予起訴，程序自屬合法，附
    此敘明。
五、協商判決除有刑事訴訟法第455 條之4 第1 項第1 款於本訊
    問程序終結前，被告撤銷協商合意或檢察官撤回協商聲請者
    ；第2 款被告協商之意思非出於自由意志者；第4 款被告所
    犯之罪非第455 條之2 第1 項所定得以協商判決者；第6 款
    被告有其他較重之裁判上一罪之犯罪事實者；第7 款法院認
    應諭知免刑或免訴、不受理者情形之一，及違反同條第2 項
    「法院應於協商合意範圍內為判決；法院為協商判決所科之
    刑，以宣告緩刑或2 年以下有期徒刑、拘役或罰金為限」之
    規定者外，不得上訴。
六、如有前項得上訴之情形，若不服本件判決，得自收受判決筆
    錄送達之日起10日內，向本院提出上訴書狀，上訴於第二審
    法院。
中    華    民    國    99    年    9     月    14    日
                  台灣苗栗地方法院刑事第三庭
                            書記官  陳采瑜
                      審判長法  官  柳章峰
以上正本係照原本製作。
                            書記官  陳采瑜
中    華    民    國    99    年    9     月    14    日

司法院資訊處製作；財團法人民間司法改革基金會備份。
